臺灣新竹地方法院刑事判決　　　　　　　　　　　　　九十一年度易字第六六八號
　　公　訴　人　臺灣新竹地方法院檢察署檢察官
　　被　　　告　甲○○
右列被告因竊盜案件，經檢察官提起公訴（九十一年度偵緝字第一六三號），本院判
決如左：
    主  文
甲○○共同攜帶兇器竊盜，累犯，處有期徒刑捌月。
扣案之檳榔刀貳支及繩子壹條，均沒收。
    事  實
一、甲○○前於民國八十八年間，因違反毒品危害防制條例案件，經本院以八十八年
    度訴字第一五二號判處有期徒刑十月確定，嗣於八十九年五月二十五日執行完畢
    出監。其猶不知悔改，竟與乙○○共同基於意圖為自己不法所有之犯意聯絡，於
    九十一年四月九日十二時三十分許（起訴書誤載為十四時二十分許），由乙○○
    駕駛車號ＱＶ－七九九七號自小貨車之贓車（乙○○贓物及竊盜犯行，由本院於
    九十一年十月十四日以另案九十一年度易字第五二０號判決在案）搭載不知上開
    自小貨車為贓車之甲○○，持繩子一條及客觀上足對人生命、身體之安全造成威
    脅，可作為兇器使用之檳榔刀二支（其中一支為長棍型），至新竹縣關西鎮新富
    里八鄰山區由丙○○所種植之檳榔園內，甲○○及乙○○即持上開檳榔刀盜割檳
    榔，並用其等所攜帶之前揭繩子將採割後之檳榔加以捆綁，總計竊得約十一萬顆
    檳榔，價值約新台幣（下同）三十萬八千元，嗣為丙○○查覺報警處理，而於同
    日十四時二十分許，在該檳榔園內為警查獲，並扣得檳榔十一萬顆（業已發還丙○○）。
二、案經新竹縣警察局新埔分局報請臺灣新竹地方法院檢察署檢察官偵查起訴。
    理  由
一、訊據被告甲○○固不否認有於上開時日，與同案被告乙○○至前揭檳榔園採割檳
    榔之事實，惟矢口否認涉有右開竊盜犯行，辯稱：伊沒有偷檳榔，當時同案被告
    乙○○是說那是朋友的檳榔園，叫伊去幫忙一起把檳榔捆成一堆，直到被查獲才
    知到是去偷檳榔云云。經查，右揭犯罪事實，業據同案被告乙○○迭於警訊、偵
    查及本院另案審理時坦承不諱，核與被害人丙○○指述情節大致相符，並有贓物
    認領保管單一紙在卷可稽。且被告於偵查中供稱：「（究竟是否知道那是偷的？
    ）知道那不是他經過人家同意去採的，我是在今天一開始他找我去割我就知道了
    」（見九十一年度偵字第二０二四號影印偵查卷第二十一頁）、「（你有無於九
    十一年四月九日夥同乙○○持鐮刀及檳榔刀至關西鎮新富里八鄰山區檳榔園竊取
    丙○○所種植之檳榔約十一萬粒？有。我於當日下午二點多由乙○○提議去偷檳
    榔，鐮刀及檳榔刀由乙○○提供，我是持用檳榔刀，檳榔才剛割下來就被丙○○
    報警查獲。」等語（見九十一年度偵緝字第一六三號偵查卷第十五頁）；其於本
    院調查時亦自承：「（四月九日那天你是否有與乙○○去關西偷檳榔？）有的。
    」、「（是乙○○開車載你去的？）是的。」、「（當天有使用檳榔刀和鐮刀嗎
    ？）有的，我們把鐮刀及檳榔刀帶到檳榔園。」等語（見本院九十一年十月九日
    訊問筆錄）。是被告上開所辯，顯係事後圖卸刑責之詞，不足採信。此外，復有
    檳榔刀二支（其中一支為長棍型）及繩子一條扣案（另案九十一年度偵字第二二
    二九號所扣得）可資佐證，被告犯行，應堪認定。
二、按被告甲○○與同案被告乙○○行竊時所攜帶之檳榔刀二支，均係鐵製之器械，
    質地尖銳，客觀上自足以對人生命、身體之安全構成威脅，自屬兇器之一種。核
    被告所為，係犯刑法第三百二十一條第一項第三款之攜帶兇器竊盜罪。被告上開
    犯行與同案被告乙○○間，有犯意之聯絡及行為分擔，為共同正犯。查被告前於
    八十八年間，因違反毒品危害防制條例案件，經本院以八十八年度訴字第一五二
    號判處有期徒刑十月確定，嗣於八十九年五月二十五日執行完畢，有臺灣新竹地
    方法院檢察署刑案資料查註紀錄表及臺灣新竹地方法院法務部在監在押資料表各
    一份在卷可按，被告前受有期徒刑執行完畢，於五年以內再犯本件最重本刑為有
    期徒刑以上之罪，為累犯，應依刑法第四十七條之規定加重其刑。爰審酌被告之
    智識程度為國中畢業，前已有不良素行，惟其竟未加以悔悟，正值青壯年時期，
    不思正途取得財物，攜帶客觀上足供兇器使用之檳榔刀行竊之犯罪手段，且竊得
    財物高達三十餘萬元，因此對被害人所造成之危害，而上開贓物業已發還被害人
    及犯罪後仍否認犯行之犯後態度等一切情狀，量處如主文所示之刑，以資懲儆。
三、因犯罪依法必須沒收之物，雖已於共犯中之一人確定判決諭知沒收，並已執行完
    畢。因沒收為從刑，亦為刑罰之一種，基於共犯各負全部責任之理論，對於其他
    共犯之判決，仍應宣告沒收。最高法院七十五年台上字第七０八三號裁判可資參
    照。查扣案之檳榔刀二支及子一條，均係同案被告乙○○所有，且係供本件行竊
    所用，業據被告及同案被告乙○○於本院另案審理時陳明在卷（見九十一年度易
    字第五二０號刑事卷九十一年九月二十三日訊問筆錄、九十一年九月三十日訊問
    筆錄），雖上開供犯罪所用之物，已經本院另案九十一年度易字第五二０號判決
    （同案被告乙○○竊盜等案件）中宣告沒收，惟依上開裁判意旨，本案被告甲○○既與同案被告乙○○為共同正犯，本院自仍應就上開扣案物品依刑法第三十八
    條第一項第二款之規定宣告沒收。
據上論斷，應依刑事訴訟法第二百九十九條第一項前段，刑法第二十八條、第三百二
十一條第一項第三款、第四十七條、第三十八條第一項第二款，判決如主文。
本案經檢察官劉邦繡到庭執行職務。
中        華        民        國    九十一    年    十一    月    十二  日
                                        臺灣新竹地方法院刑事第二庭
                                            法  官  王  鳳  儀
右正本證明與原本無異。
如不服本判決，應於判決送達後十日內向本院提出上訴狀( 應附繕本 )，上訴於
臺灣高等法院。
                                            書記官  陳  進  楷
中        華        民        國    九十一    年    十一    月    十三  日
附錄論罪科刑法條：
刑法第三百二十一條第一項第三款：
犯竊盜罪而有左列情形之一者，處六月以上、五年以下有期徒刑：
三  攜帶兇器而犯之者。
